最高法院刑事判決　　　　　　一○○年度台上字第五五一七號
上　訴　人　張　瑋
上列上訴人因違反銀行法案件，不服台灣高等法院中華民國一○
○年五月二十六日第二審判決（一○○年度金上訴字第七號，起
訴案號：台灣板橋地方法院檢察署九十七年度偵字第一一二一二
號、九十八年度偵字第九○○一號），提起上訴，本院判決如下
：
    主  文
上訴駁回。
    理  由
按刑事訴訟法第三百七十七條規定，上訴於第三審法院，非以判
決違背法令為理由，不得為之。是提起第三審上訴，應以原判決
違背法令為理由，係屬法定要件。如果上訴理由書狀並未依據卷
內訴訟資料，具體指摘原判決不適用何種法則或如何適用不當，
或所指摘原判決違法情事，顯與法律規定得為第三審上訴理由之
違法情形，不相適合時，均應認其上訴為違背法律上之程式，予
以駁回。本件原判決撤銷第一審關於上訴人張瑋部分之不當判決
，改判依牽連犯關係，從一重論處其銀行職員，共同連續意圖為
自己及第三人不法之利益，而為違背其職務之行為，致生損害於
銀行之財產，及依想像競合犯關係，從一重論處其銀行職員，共
同意圖為自己不法之利益而為違背其職務之行為，致生損害於銀
行之財產（二罪）各罪刑。已詳敘認定犯罪事實之依據及憑以認
定之理由。並對如何認定：上訴人於民國九十六年八月十日第一
次接受法務部調查局台北市調查處（下稱台北市調查處）約詢前
，證人洪挺凱已於九十五年十一月六日代表日盛國際商業銀行股
份有限公司（下稱日盛銀行）至台北市調查處檢舉張瑋所有犯行
，是上訴人於有偵查權限之機關已知悉本件犯罪事實後，始至台
北市調查處接受調查，自與刑法第六十二條自首要件有別。以上
訴人辯稱：將自白書交給日盛銀行總稽核江奉文，目的要請其代
向檢警自首云云，係不可採，均已依據卷內資料予以指駁與說明
。從形式上觀察，原判決並無任何違背法令之處。而關於刑之量
定，屬法院職權裁量之事項。原判決以上訴人之責任為基礎，審
酌刑法第五十七條各款所列事項等一切情狀，量處原判決主文第
二項所示之刑，已於理由內詳細論述，既未逾法定刑度，亦無失
出或失入之情形，尤無違法可言。上訴意旨未依據卷證資料，具
體指摘原判決如何違背法令，置原判決之論敘於不顧，徒為事實
上之爭辯，並對原審採證認事及其他自由裁量職權行使，任意指
摘，難謂已符合首揭法定上訴要件。其上訴違背法律上之程式，
應予駁回。
據上論結，應依刑事訴訟法第三百九十五條前段，判決如主文。
中    華    民    國  一○○  年    十    月    六    日
                      最高法院刑事第十庭
                          審判長法官  陳  世  淙  
                                法官  陳  東  誥  
                                法官  何  菁  莪  
                                法官  施  俊  堯  
                                法官  洪  曉  能  
本件正本證明與原本無異
                                      書  記  官  
中    華    民    國  一○○  年    十    月   十一   日
                                                      m